【裁判字號】    99,訴,1258
【裁判日期】    990521
【裁判案由】    毒品危害防制條例
【裁判全文】
臺灣板橋地方法院刑事判決              99年度訴字第1258號
公  訴  人  臺灣板橋地方法院檢察署檢察官
被      告  甲○○
上列被告因毒品危害防制條例案件，經檢察官提起公訴（99年度
毒偵字第1488號），本院依簡式審判程序判決如下：
    主  文
甲○○施用第一級毒品，累犯，處有期徒刑柒月；扣案注射針筒
壹支沒收。又施用第二級毒品，累犯，處有期徒刑肆月；扣案甲
基安非他命貳包內之甲基安非他命驗餘淨重零點壹貳捌公克均
沒收銷燬之；上開甲基安非他命之外包裝袋貳只、吸食器壹組、
分裝袋柒只、分裝杓壹支、吸管貳支均沒收。應執行有期徒刑玖
月；扣案甲基安非他命貳包內之甲基安非他命驗餘淨重零點壹
貳捌公克均沒收銷燬之；上開甲基安非他命之外包裝袋貳只、注
射針筒壹支、吸食器壹組、分裝袋柒只、分裝杓壹支、吸管貳支
均沒收。
    事  實
一、甲○○前因施用毒品案件，經本院以96年度毒聲字第789 號
    裁定送觀察、勒戒後，認有繼續施用毒品之傾向，再經本院
    以96年度毒聲字第2010號裁定令入戒治處所施以強制戒治，
    嗣於民國97年8 月20日戒治期滿執行完畢出所，並由臺灣板
    橋地方法院檢察署檢察官以97年度戒毒偵字第535 號為不起
    訴處分確定。復因持有第二級毒品案件，經本院以96年度簡
    字第658 號刑事簡易判決判處有期徒刑三月確定，嗣經本院
    以96年度聲減字第5770號裁定減為有期徒刑一月又十五日確
    定；又因偽造文書案件，經本院以97年度簡字第358 號刑事
    簡易判決判處有期徒刑三月確定；上開二案件後經本院以97
    年度聲字第2786號裁定應執行有期徒刑四月確定，經入監執
    行後，甫於97年12月19日縮刑期滿執行完畢。
二、詎甲○○仍不知悛悔，復基於施用第一級毒品海洛因（下稱
    海洛因）及施用第二級毒品甲基安非他命（下稱甲基安非他
    命）之犯意，於99年2 月6 日上午某時，在其當時位於臺北
    縣中和市○○路263 巷8 弄5 號之住處內，以將海洛因粉末
    摻水稀釋後，再以針筒注入身體之方式，非法施用海洛因一
    次，及以將甲基安非他命粉末置於吸食器內，再於其下方點
    火燒烤產生煙霧後加以吸用之方式，非法施用甲基安非他命
    一次。嗣於99年2 月6 日夜間11時20分許，在上址為警查獲
    ，並當場扣得甲基安非他命二包（驗餘淨重共計0.3128公克
    ）、注射針筒一支、吸食器一組、分裝袋七只、分裝杓一支
    及吸管二支等物。
三、案經臺北縣政府警察局三重分局報請臺灣板橋地方法院檢察
    署檢察官偵查起訴。
    理  由
一、本件被告甲○○所犯係死刑、無期徒刑、最輕本刑為三年以
    上有期徒刑以外之罪，其於準備程序中就被訴事實為有罪之
    陳述，經法官告知簡式審判程序之旨，並聽取公訴人及被告
    之意見後，本院業已於99年5 月12日依刑事訴訟法第273 條
    之1 第1 項之規定，合議裁定由受命法官獨任進行簡式審判
    程序，合先敘明。
二、前揭事實，業據被告於警詢、偵查及本院審理中均供承不諱
    ，而其於上開時、地為警查獲後所採尿液經送臺灣檢驗科技
    股份有限公司以EIA 酵素免疫分析法初步檢驗，再以GC/MS
    氣相層析質譜儀法確認檢驗結果，確均呈鴉片類（嗎啡）及
    甲基安非他命類陽性反應乙節，亦有該公司99年2 月26日、
    編號：UL/2010/20239 號濫用藥物檢驗報告、被移送者姓名
    代碼對照表各一紙附卷可稽，暨甲基安非他命二包、注射針
    筒一支、吸食器一組、分裝袋七只、分裝杓一支及吸管二支
    等物扣案可資佐證。前揭扣案毒品經送鑑定後，確實含有甲
    基安非他命成分等情，復有交通部民用航空局航空醫務中心
    99年3 月1 日航藥鑑字第0991175 號毒品鑑定書各一份在卷
    可按，被告之自白既有上開證據足資補強，應堪信為真實。
    據此，本案事證明確，被告犯行堪以認定。
三、查被告前因施用毒品案件，經本院以96年度毒聲字第789 號
    裁定送觀察、勒戒後，認有繼續施用毒品之傾向，再經本院
    以96年度毒聲字第2010號裁定令入戒治處所施以強制戒治，
    嗣於97年8 月20日戒治期滿執行完畢出所，並由臺灣板橋地
    方法院檢察署檢察官以97年度戒毒偵字第535 號為不起訴處
    分確定等情，有臺灣高等法院被告前案紀錄表一份在卷可參
    ，其再犯本件施用第一級、第二級毒品之罪，係於強制戒治
    執行完畢後五年內再犯毒品危害防制條例第10條第1 項、第
    2 項之罪，依該條例第23條第2 項規定，應逕予論罪科刑。
四、論罪科刑部分：
(一)按海洛因、甲基安非他命分別係毒品危害防制條例第2 條第
    2 項第1 款、第2 款所定之第一級、第二級毒品，故核被告
    所為，係犯上開條例第10條第1 項之施用第一級毒品罪及同
    條第2 項之施用第二級毒品罪。其為施用第一級毒品海洛因
    、第二級毒品甲基安非他命而持有之行為，皆為其施用之高
    度行為所吸收而不另論罪。其所犯上開二罪間，犯意各別、
    行為互殊，應予分論併罰。
(二)被告前因持有第二級毒品案件，經本院以96年度簡字第658
    號刑事簡易判決判處有期徒刑三月確定，嗣經本院以96年度
    聲減字第5770號裁定減為有期徒刑一月又十五日確定；又因
    偽造文書案件，經本院以97年度簡字第358 號刑事簡易判決
    判處有期徒刑三月確定；上開二案件後經本院以97年度聲字
    第2786號裁定應執行有期徒刑四月確定，經入監執行後，甫
    於97年12月19日縮刑期滿執行完畢乙節，有上開被告前案紀
    錄表一份在卷可按，其受有期徒刑執行完畢後五年內，故意
    再犯本件有期徒刑以上之各罪，皆為累犯，均應依刑法第47
    條第1 項之規定加重其刑。
(三)本院爰審酌被告前已有因施用毒品而經觀察、勒戒及強制戒
    治之紀錄，業如上述，猶再犯本件施用毒品犯行，可徵其悔
    意不深，遠離毒品之意志薄弱，惟其施用毒品係自戕行為，
    對他人法益尚無具體危害，及其施用毒品之動機，暨犯罪後
    坦承犯行之態度等一切情狀，分別量處如主文所示之刑，並
    定其應執行之刑，以資懲儆。
(四)扣案甲基安非他命二包內之甲基安非他命（驗餘淨重共計0.
    3128公克）係第二級毒品，不問屬於犯人與否，均應依毒品
    危害防制條例第18條第1 項前段規定宣告沒收銷燬之。至盛
    裝上開甲基安非他命之外包裝袋二只、分裝袋七只，有防制
    毒品裸露、潮濕及便於攜帶之功能，與注射針筒一支、吸食
    器一組、分裝杓一支、吸管二支，均係被告所有供犯本件施
    用毒品犯行所用之物，業據其供承在卷，爰均併依刑法第38
    條第1 項第2 款之規定沒收之。
據上論斷，應依刑事訴訟法第273 條之1 第1 項、第299 條第1
項前段，毒品危害防制條例第10條第1 項、第2 項、第18條第1
項前段，刑法第11條前段、第47條第1 項、第51條第5 款、第38
條第1 項第2 款，判決如主文。
本案經檢察官陳旭華到庭執行職務。
中    華    民    國    99    年    5     月    21    日
                  刑事第十庭  法  官 張紹省
上列正本證明與原本無異。
如不服本判決，應於判決送達後10日內敘明上訴理由，向本院提
出上訴狀 (應附繕本) ，上訴於臺灣高等法院。其未敘述上訴理
由者，應於上訴期間屆滿後20日內向本院補提理由書「切勿逕送
上級法院」。
                              書記官 周雅玲
中    華    民    國    99    年    5     月    24    日
附錄本案論罪科刑法條全文：
毒品危害防制條例第10條
施用第一級毒品者，處六月以上五年以下有期徒刑。
施用第二級毒品者，處三年以下有期徒刑。

司法院資訊處製作；財團法人民間司法改革基金會備份。
